臺灣臺北地方法院民事判決
111年度訴字第1504號
原      告  ○○○  
被      告  ○○○  
訴訟代理人  雷皓明律師
複  代理人  張又仁律師
            徐品軒律師
上列當事人間請求損害賠償事件，本院於民國111年10月24日言
詞辯論終結，判決如下：
    主  文
原告之訴及假執行之聲請均駁回。
訴訟費用由原告負擔。
    事實及理由
一、原告主張：
  ㈠兩造於民國97年11月2日結婚，婚後育有兩名未成年子女，
　  被告於婚約期間將被告名下之家用車私下借款約新臺幣（下
　  同）170萬，嗣兩造於110年8月19日辦理離婚，被告於110年
　  11月28日晚間無理要求伊簽下長女遷戶籍同意書，於同年12
    月8日收到戶政單才知被告已於同年11月24日以偽造文書私
　  自遷走長女，被告於同年12月18日時於未告知伊之情形下，
　  帶著長女搬離婚前與原告同住於○○○○○○○○○○○住
　  所(下稱系爭住所)。
　㈡兩造兒子於110年6月間於被告之手機遊戲發現其他陌生男子
    傳訊予被告，並對被告表示妳好性感等語，並告訴伊上情，
    伊便開始查看被告之語音通話、文字紀錄及通話紀錄等，嗣
    伊於110年7月間查閱被告手機時，發現被告與LINE帳號「ma
    x chou」互表愛意、思念之情外，並有對話如下：「這是你
    最爽的一次嗎?不是，最好的是第一次」、「你今天甚麼時
    候硬的?親我的時候還是我做你腿上的時候，親的時候」、
    「今天舔弟弟很舒服嗎?下次你自己問棒棒。」、「那需要
    性奴隸怎麼做」「晚安老公」，可知有發生關係及口交之行
    為，並於家中廁所拍攝裸照、舔棒狀物及自慰之影片傳送予
    「max chou」，某日與「max chou」於公司廁所發生性關係
    ，然因原告無法進入廁所，僅能側錄上開LINE對話佐證。原
    告又在伊於WECHAT偽裝其他男子之釣魚對話中有發現被告主
    動傳照片吸引陌生男子，並與LINE帳號「白癡」即「小奇」
    之男子有曖昧對話，及於106年3月18日至19日有抱抱偷情，
    另於106年2月2日至3日在住家樓下與陌生男人擁抱。是以，
    被告與他人間之對話及行為顯逾越結交普通朋友等一般社交
    行為，且被告與前同事Ruby○○之LINE對話內容坦承有外遇。
    被告搬離系爭住所後，伊於打掃時發現有被告於公司之廁所
    拍攝露上半身挑逗行為之私密影片檔案之隨身碟，另於110
    年7月25日去被告姐姐家中對話，被告亦自承有外遇（原告
    主張之侵權行為態樣及證據如附表所示）。
　㈢綜上，被告於婚姻期間內與他人多次有所親密擁抱之行為以
　　及拍攝私密影片予他人，外遇期間長達6 年，是持續性之行
　　為，自106年開始至110 年8月19日，顯逾越一般男女交往之
　　分際，被告之行為對伊婚姻生活之圓滿、安全及幸福造成破
　　壞，並致伊受有精神上莫大痛苦，爰依民法第184條第1項、
　  第185條第1項前段、第195條第1項、第3項等規定，請求賠
　  償精神慰撫金200萬元等語。
　㈣並聲明：被告應給付原告200 萬元，及自起訴狀繕本送達翌
　　日起至清償日止，按年息5%計算之利息；願供擔保，請准宣
　　告假執行。
二、被告則以：
  ㈠兩造於110年8月19辦畢離婚登記，原告於LINE對話中曾承諾
　  把東西搬走就讓伊把小孩遷戶籍，原告並有用印，係原告出
　  爾反爾，於離婚後原告藉故不遵守兩造於離婚協議書中約定
　  被告得與未成年女兒繼續居住於系爭住所之約定，逼迫並恐
　  嚇被告搬出系爭住所，被告因恐懼方於110年12月間帶女兒
　  返回○○○○○○之娘家居住，原告上開恐嚇、騷擾、辱罵
　  等行為經臺灣士林地方法院核發民事通常保護令。
  ㈡原告所提出之證據，被告均否認形式上真正，原告提出之LI
　  NE對話截圖中僅顯示「今天」，時間不詳，係不詳之人與帳
　  號名稱「Max Chou」、「白痴」及「陳建霖」間之對話截圖
　  ，截圖亦不完全，又原告使用「oCam」軟體側錄可自由調整
　  大小，選擇側錄之範圍，另就帳號名稱「白癡」及「小奇」
　  均使用相同頭像，有經原告修改之虞，難認具形式上真正；
　  被告不認識帳號名稱「白痴」、「Max Chou」及「陳建霖」
　  ，亦未傳送訊息或影片等予上開帳號，被告自拍供自我欣賞
　  之影片予係由不詳之人使用不知由何人控制之LINE帳號傳送
　  予「Max Chou」，無從知悉該影片是否經原告偽造或刪減；
　  106年2月2日至3日之照片則為不詳人於不詳地點及時間為擁
　  抱，無從辨識是否為伊，於LINE帳號「婷。Game」之對話內
　  容，伊亦否認其形式上真正。WECHAT對話部分亦為時間不詳
　  ，不詳之人與名稱顯示為「Chloe」間之對話截圖，「Chlo
　  e」並非伊，伊亦不認識且無傳送訊息予「Ruby○○」。上
　　開微信及Line等通訊軟體之註冊驗證流程容易，有遭受他人
　　盜用及竄改對話內容之危險，亦無從知悉是否經原告偽造或
　　修改，原告就各該截圖及側錄是否為真正，如何登入，如何
　　證明為伊，原告是否無竄改，且如何取得該等證據等情於訴
　　訟中說詞反覆，且未舉證；原告於起訴狀僅稱【發現被告甲
　　○○『疑似』外遇，被告甲○○不願承認」】云云，顯見原
　　告僅係懷疑而無實證，就110年6月間發現陌生男子傳訊予伊
　　表示妳好性感等語，並未翻拍存證；所謂廁所發生關係亦為
　　臆測。綜上，原告均未舉證伊有外遇之事實，上開通訊軟體
　　對話實為原告所自導自演，縱認為真，原告違法以偽裝他人
　　釣魚方式聊天，及登入伊之帳號所取得應不具有證據能力。
　㈢隨身碟內之影片僅為伊欣賞，並未外傳，且該隨身碟有妨礙
　　秘密之虞，又伊於110年12 月即被原告趕出系爭住所，並無
　　遺落任何隨身碟，影片放入日期為111 年2月6日，實為原告
　　所加入之檔案再假裝為伊所遺落，原告亦自承曾對資料夾作
　　修正及整理，又隨身碟資料把伊姓名之「○」打錯成「珮」
　　，依一般經驗法則伊不會把自己名字打錯，明顯用於誣告伊
　　告，至證人即伊兒子之證述有原告之誘導而不能採信。
　㈣原告所主張之侵害事實發生於108年間，縱認伊有侵害原告
　　配偶權，亦已罹於時效等語，資為抗辯。
　㈤並聲明：原告之訴駁回；如受不利判決，願供擔保，請准宣
　　告免為假執行。
三、經查：
　㈠按因故意或過失，不法侵害他人之權利者，負損害賠償責任
    ，故意以背於善良風俗之方法，加損害於他人者亦同，民法
    第184條第1項定有明文。且主張侵權行為損害賠償請求權之
    人，對於侵權行為之成立要件應負舉證責任（最高法院100
    年度台上字第328號裁判要旨參照）。次按因侵權行為所生
    之損害賠償請求權，自請求權人知有損害及賠償義務人時起
    ，2 年間不行使而消滅。民法第197條第1項亦定有明文。
　㈡原告提出所稱被告與MaxChou之對話紀錄及圖片，其上固有「
    這是你最爽的一次嗎？」、「不是」、「最好的是第一次」
    、「你今天甚麼時候硬的」、「親我的時候還是我坐你腿上
    的時候」、「親的時候」、「今天舔弟弟很舒服嗎?」下次
    你自己問棒棒。」、「那需要性奴隸怎麼做」「晚安老公」
    等對話內容（見本院卷第103至105、127至133頁），惟被告
    已否認該對話之真正，而觀之上開對話內容之對話時間及與
    MaxChou對話之對象均不明，尚無從認定即係被告與MaxChou
    之對話紀錄。另原告提出所稱被告將裸露等私密照片傳送予
    MaxChou之畫面（見本院卷第111至117頁），被告雖不否認
    上開照片之真正，然已否認有將照片傳送他人，而觀之上開
    照片傳送時間及傳送予MaxChou之人是否被告均不明，自無
    從認被告有原告主張之行為。至原告雖主張係以oCam側錄軟
    體取得上開對話等語，並提出側錄手機畫面原檔光碟為證，
    然原告提出之錄製檔案尚無從確認確係自被告手機錄得，況
    縱認上述對話內容確係被告與MaxChou之對話內容，惟原告
    自承其於106年2月28日至同年3月2日使用側錄軟體發現有上
    開對話，則原告於106年3月2日已知悉上情，卻遲至111年2
    月7日始提起本件訴訟，已逾民法第197條侵權行為損害賠償
    請求權之2年消滅時效，被告已為時效抗辯，原告此部分主
    張即無理由。
　㈢原告提出所稱被告於住家樓下OK便利超商之照片(見本院卷
　　第107、109頁），固有一女子及一男子擁抱之畫面，惟被告
    已否認畫面之人為被告而觀之畫面中女子之面容無從辨識，
    無法認定即為被告。至於證人即兩造之子固證稱該照片之女
    子為被告等語(見本院卷第264頁），惟兩造之子並未親見被
    告有與男子擁抱之事，證人僅以無法清楚辨識面容之照片即
    證稱照片之人係被告，顯不足取。況原告自承係於106年2月
    2日至2月3日在住家樓下便利商店拍攝之照片，則縱照片之
    女子確為被告，原告已知悉上情，卻遲至111年2月7日提起
    本件訴訟，已逾民法第197條侵權行為損害賠償請求權之2年
    消滅時效，被告已為時效抗辯，原告此部分主張即無理由。
　㈣原告提出被告自拍影片畫面(見本院卷第119頁)，固有被告將
    上衣往上拉露出身體之畫面，被告亦不否認該影片之真正，
    然此畫面僅為被告自拍畫面，難認有何男女不正常交往之情
    事。又原告主張被告與MaxChou於廁所發生關係等語，然未
    提出任何證據證明之，自非可採。　
　㈤原告提出所稱被告與Ruby○○之LINE對話內容固有「有發生關
    係?」及「嗯」等語（見本院卷第123頁），惟被告已否認該
    對話之真正，而觀之上開對話內容並無對話時間，且原告亦
    未證明此對話內容確為被告與Ruby○○之對話內容，當亦無從
    證明被告確有逾越男女正常交往之行為。
　㈥原告提出所稱被告與其他男子之對話內容（見本院卷第135至
    145頁），其中聊天畫面男士一（即本院卷第135至139頁）
    ，被告已否認真正，原告則自承係原告設的帳號及原告以該
    帳號與被告聊天的內容(見本院卷第179頁)，惟縱認該對話
    內容確係被告與原告之對話，依其內容均係原告引導被告談
    論關於性經驗及胸部大小話題，被告寄送其照片亦僅為側拍
    等畫面，難認有何逾越男女交往分際之情事。另聊天畫面男
    士二(即本院卷第141至143頁)，被告已否認真正，而觀之該
    對話內容並無對話時間，亦無從得知係何人與綽號白痴之人
    之對話，又如前述，原告主張以oCam側錄軟體取得被告與他
    人對話內容尚無從確認確係自被告手機錄得，自難認即係被
    告與綽號白痴之人之對話內容。至於聊天畫面男士三（即本
    院卷第145頁），雖原告註記係由被告手機翻拍的等語，然
    被告亦否認真正，觀之該翻畫面，僅有陳建霖姓名及想看親
    愛的、你也快下班了、回家要注意安全喔等文字，既無傳送
    訊息時間及傳送訊息之人之姓名，無從知悉係何人與陳建霖
    之對話，自不足認係被告與陳建霖之對話內容，從而，上開
    對話內容均無從證明被告確有原告主張逾越男女交往分際之
    行為。況原告自承被告於106年3月18日至19日與白痴抱抱偷
    情，上面有原告之筆記，時間點是106年3月19日。106年3月
    17日伊偽裝成陌生男子帳號與被告聯天，意外發現原來被告
    是主動傳照片吸引陌生男子，更發現被告外遇在先，對外都
    稱原告背叛等語(見本院卷第197頁)，則縱認被告確有上開
    傳送訊息之行為，原告於106年3月間已知悉上情，卻遲至11
    1年2月7日提起本件訴訟，已逾民法第197條侵權行為損害賠
    償請求權之2年消滅時效，被告已為時效抗辯，原告此部分
    主張即無理由。
　㈦證人即兩造之子固到庭證稱曾於109 年6、7月因手機沒電，
    拿被告手機去玩，無聊拿來看，就看到Line裡面有一個叫「
    000 」說「你傳的照片很性感」，還想叫被告傳，然後伊就
    把這張截圖想傳給爸爸，但被被告發現把手機拿回去，隔天
    該截圖紀錄就不見了等語（見本院卷第 263頁），原告並陳
    稱證人所述「000」就是MaxChou等語 （見本院卷第264頁）
    ，惟證人已證述未見過被告與MaxChou 、白痴之聊天訊息等
    語（見本院卷第263頁） ，原告上開主張難認有據。又證人
    證述伊只看到叫「000」 說「你傳的照片很性感」那句話，
    前面的紀錄都沒有等語（見本院卷第263頁） ，則該句話之
    前之對話內容不得而知，亦無照片可資佐證，僅憑所謂「00
    0」傳送之單方面訊息，尚無法證明被告確有傳送逾越一般
    社會男女交往分際之照片予他人。
  ㈧原告雖提出110年7月25日被告承認有與他人發生關係之錄音
    光碟及譯文（見本院卷第321至323頁），惟觀之其內容，被
    告僅表示那時候、有發生關係、我忘記在哪裡了等語，並未
    說明發生關係之時間，而被告之母親隨即回答：阿她不是求
    你原諒她等語，原告繼而回稱：我原諒她四年了等語，互核
    原告自承於106年2月至3月間因側錄被告之通訊軟體對話及
    拍攝照片，而發現被告有與他人發生關係，逾越男女分際之
    行為，且原告復未舉證證明於106年2月、3月之後，被告另
    有與他人發生關係之行為，則原告於106年3月間已知悉上情
    ，卻遲至111年2月7日提起本件訴訟，已逾民法第197條侵權
    行為損害賠償請求權之2年消滅時效，被告已為時效抗辯，
    原告此部分主張即無理由。
四、綜上所述，原告依民法第184第1項、第185條第1項前段、第
    195條第1項、第3項規定，請求被告給付200萬元及利息，為
    無理由，應予駁回。又原告之訴既經駁回，其所為假執行之
    聲請即失所依據，併予駁回之。
五、本件事證已臻明確，兩造其餘主張與攻擊防禦方法及所提證
    據，經審酌後認與本件判決之結果不生影響，爰不另一一論
    述，併此敘明。
六、訴訟費用負擔之依據：民事訴訟法第78條。　　　　　
中　　華　　民　　國　　111 　年　　11　　月　　28　　日
                  民事第五庭    法　官　鄭佾瑩
 以上正本係照原本作成。
如對本判決上訴，須於判決送達後20日內向本院提出上訴狀。如
委任律師提起上訴者，應一併繳納上訴審裁判費。            
中　　華　　民　　國　　111 　年　　11　　月　　28　　日
                                書記官  李佳儒　　　　　
附表：
編號 原告主張之侵權態樣 原告提出之證據 1 兩造之子於110年6月間於被告之手機發現其他陌生男子傳送你傳的照片很性感之訊息予被告 兩造之子證詞（本院卷第263頁） 2 被告與LINE帳號MaxChou之對話：【(一)「這是你最爽的一次嗎?不是，最好的是第一次(二)你今天甚麼時候硬的?親我的時候還是我做你腿上的時候，親的時候。(三)今天舔弟弟很舒服嗎?下次你自己問棒棒。】等之內容；且與MaxChou於廁所發生性關係。 證一（本院卷第103至105頁） 4 被告於家中廁所拍攝裸照、舔棒狀物及自慰之影片傳送予LINE帳號MaxChou 證三、聲證二(本院卷第111至117、209至213頁) 5 被告傳送「那需要性奴隸怎麼做」「晚安老公」等語予LINE帳號MaxChou 證七(本院卷第127至133頁) 6 106年2月2日至3日於住家樓下OK便利商店與陌生男人擁抱之照片 證二、聲證一(本院卷第107至109、201至207頁) 7 與LINE帳號「白癡」即「小奇」之男子之曖昧對話，另於106年3月18日至19日有抱抱偷情 證八、聲證三(本院卷第141至143、215頁) 8 與原告於WECHAT偽裝其他男子之釣魚對話中，發現被告主動傳照片吸引原告 證八、聲證五(本院卷第135至139、219至221頁) 9 與帳號名稱陳建霖之「想看親愛的」之對話 證八(本院卷第145頁) 10 被告於公司之廁所拍攝露上半身挑逗行為之私密影片之隨身碟 證四(本院卷第119頁) 11 被告與前同事Ruby○○之LINE對話內容坦承有外遇 證六(本院卷第123至125頁) 12 110年7月25日去被告姐姐家中對話，被告自承有外遇。 本院卷第321至323頁